# ABBADESSA DORIAN

### CONCEPTION DEVELOPPEMENT WEB/MOBILE

## CONTACT

- +33 7 61 38 24 92
- ■ abbadessadorian@gmail.com
- 9 13110, Port-de-Bouc
- www.abbadessa-dorian.fr

# À PROPOS DE MOI

Mon expérience dans le monde du travail m'a permis d'explorer divers secteurs et d'acquérir de nombreuses compétences. Chaque poste de travail a été une occasion d'apprentissage, renforçant ma polyvalence et ma confiance. Aujourd'hui, ces expériences ont un impact positif sur mon développement personnel et professionnel.

### **EDUCATION**

#### 2016 - 2019 LYCÉE PAUL LANGEVIN

• Baccalauréat professionnel MELEC

### 2019 - 2021 LYCÉE PAUL LANGEVIN

BTS CRSA

Leadership

Adaptation

Autonomie

• Travail d'équipe

• Prise de décision

· Planification de projet

#### 2024 - Aujourd'hui ÉCOLE LAPLATEFORME

SOFT SKILLS

 Bachelor concepteur développeur web/mobile

## WORK EXPERIENCE

#### **LAPLATEFORME**

2024 - PRÉSENT

Étudiant en développement web/mobile

 Apprendre à créer et maintenir des sites et applications en ligne en utilisant des langages comme HTML, CSS, JavaScript, PHP ou Python. Il se familiarise également avec les bases de données, le contrôle de version et le design d'interface.

#### **XPO Logistics**

2024

Intérimaire - Cariste

 Occupant le poste de magasinier, j'étais chargé du stockage de marchandises, de la préparation de commande, chargement du camion ainsi que leur déchargement à quai.

### Entrepose Échaffaudage

2022 - 2024

Intérimaire - magasinier manutentionnaire/cariste

 Étant au poste de manutentionnaire suivie d'une évolution au poste de cariste (chariot élévateur de catégorie 3), j'étais chargé de préparer des commandes ainsi que de ranger chacune de celle-ci à leur retour à l'entrepôt.

SMRI Martigues - Stage d'étude ABBADESSA - Stage d'électricité 2020 - 2021 2016 - 2019

# LANGUES

• Français: Courant

• English: B1

### LANGUAGES & OUTILS

- HTML / CSS / Python / SASS
- VS Code / Figma / Markdown / GitHub / Git / Photoshop